臺灣南投地方法院刑事判決
111年度交易字第4號
公  訴  人  臺灣南投地方檢察署檢察官
被      告  張江帆



上列被告因過失傷害案件，經檢察官提起公訴（110年度少連偵
字第60號），本院判決如下：
    主  文
甲○○犯過失傷害罪，處有期徒刑貳月，如易科罰金，以新臺幣壹
仟元折算壹日。
    事  實
一、甲○○於民國110 年2 月9 日18時許，駕駛車牌號碼0000-00
    號自用小客車（下稱甲車）至南投縣埔里鎮八德路28巷與八
    德路之交岔口處欲停車時，本應注意「顯有妨礙其他人、車
    通行處所，不得停車」，而依當時天候、光線、路況、視距
    ，並無不能注意之情形，竟疏未注意及此，貿然將甲車靠右
    停置在八德路28巷與八德路之交岔口前之路旁而占用部分車
    道。適有少年張○宇（所涉過失傷害部分，另由本院少年法
    庭審理）於同月13日8 時31分許，騎乘車牌號碼000-0000號
    普通重型機車（下稱乙車），沿埔里鎮八德路由東往西方向
    行駛，並由前揭交岔路口右轉彎進入上揭巷子，而乙○○亦騎
    乘車牌號碼000-0000號普通重型機車（下稱丙車）沿八德路
    28巷由北往南方向行駛行經上開巷口，因甲○○前開違規停車
    影響張○宇行車視線及動線，導致張○宇之乙車在八德路28巷
    1 號前撞擊乙○○丙車，乙○○因而受有上肢鈍挫傷之傷害。
二、案經乙○○訴由南投縣政府警察局埔里分局報告臺灣南投地
    方檢察署檢察官偵查起訴。
    理  由
一、證據能力之認定：
  ㈠按被告以外之人於審判外之言詞或書面陳述，除法律有規定
    者外，不得作為證據；又被告以外之人於審判外之陳述，雖
    不符刑事訴訟法第159 條之1 至第159 條之4 之規定，而經
    當事人於審判程序同意作為證據，法院審酌該言詞陳述或書
    面陳述作成時之情況，認為適當者，亦得為證據。當事人、
    代理人或辯護人於法院調查證據時，知有第159 條第1 項不
    得為證據之情形，而未於言詞辯論終結前聲明異議者，視為
    有前項之同意，刑事訴訟法第159 條第1 項及第159 條之5
    分別定有明文。經查，本判決下列所引用被告甲○○以外之人
    於審判外之陳述，檢察官、被告迄於本院言詞辯論終結前均
    未聲明異議，本院審酌上開證據資料作成時之情況，尚無違
    法不當或證明力明顯過低之瑕疵，亦認為以之作為證據應屬
    適當，爰依上開規定，認前揭證據資料均有證據能力。
  ㈡次按除法律另有規定外，實施刑事訴訟程序之公務員因違背
    法定程序取得之證據，其有無證據能力之認定，應審酌人權
    保障及公共利益之均衡維護，刑事訴訟法第158 條之4 定有
    明文。本案以下所引用之非供述證據，並無證據證明係實施
    刑事訴訟程序之公務員違背法定程序所取得，且經本院於審
    理時合法踐行調查程序，自應認均具有證據能力，得作為證
    據。
二、認定犯罪事實所憑之證據及理由：
    訊據被告甲○○固坦承有於案發時地將甲車停在交岔路口旁，
    惟矢口否認有何過失傷害犯行，辯稱略以：伊停車均合乎規
    定，本件應係告訴人乙○○、張○宇未注意車前狀況而導致告
    訴人受傷，與伊無關，伊無任何過失行為云云。經查：
  ⒈被告有於上開時地將甲車停在交岔路口旁，而張○宇、乙○○有
    於事故發生時分別騎乘乙車、丙車對向進入八德路28巷，乙
    、丙車發生碰撞，乙○○因而受有上肢鈍挫傷之傷害等情，業
    經被告不爭執，並有道路交通事故現場圖、道路交通事故調
    查報告表㈠、㈡、現場照片15張、臺中榮民醫院埔里分院在卷
    可稽（見警卷第8 頁、第13頁至16頁、第20頁至23頁），此
    部分事實，堪以認定。  
  ⒉被告雖以前詞置辯，惟證人即告訴人乙○○於警詢及偵查中證
    稱略以：伊當時騎乘丙車沿八德路28巷由北往南直行，張○
    宇是騎乘乙車從八德路右轉進八德路28巷未靠右就撞上伊，
    伊看到張○宇時已經來不及反應，張○宇騎得有點快，張○宇
    轉彎時已經衝到伊右邊的道路白線，撞擊點在車頭，後來是
    路人報警並把伊送醫，因為被告將車子停放在八德路與28巷
    交岔口，所以伊也無法看到八德路有來車要進來（參見警卷
    第6 頁至7 頁，偵卷第47頁）。
  ⒊證人張○宇於警詢及偵查中證稱略以：110 年2 月13日8 時31
    分許，伊騎乘乙車沿八德路轉進八德路28巷，因轉彎處有甲
    車違停所以伊無法看到八德路28巷裡的告訴人機車，導致伊
    轉進巷內時擦撞到告訴人的丙車，伊當時看到丙車已反應不
    及，伊就往丙車的右側閃避，但還是有擦撞倒，警察畫的現
    場圖是正確的等語（參見警卷第1 頁至2 頁，偵卷第46頁）
    ；又於審理中證稱略以：伊當時是要右轉彎進入八德路28巷
    ，轉彎時伊有看時速表，伊印象中時速大約20公里，伊轉彎
    前就有看到被告甲車停放在該處，因為甲車位置有影響伊視
    線，所以伊沒有看到告訴人的機車從巷子出來，且因為甲車
    停放在該處，伊轉彎時也要繞過甲車而影響其動線，一轉進
    巷子時就看看告訴人機車騎出來，伊自己也嚇一跳，已經來
    不及煞車，伊就把機車左偏，不過還是撞倒告訴人機車等語
    （參見本院卷第115 頁至117 頁）。　
  ⒋另觀之警方所繪製道路交通事故現場圖、道路交通事故調查
    報告表㈠、㈡及現場照片，事故發生地係未劃分向標線之路段
    ，道路寬約4 公尺，被告停等之甲車已佔用部分道路，則張
    ○宇騎乘乙車沿八德路轉進八德路28巷時，需先左繞過甲車
    後方能前行，而丙車倒地時其車身距離道路右側邊緣約1.5 
    公尺，而乙車、丙車之受損位置分別係在車右側及左側，顯
    見告訴人於事故發生前應已靠道路右側行駛，則若被告停等
    之甲車未佔用部分道路，張○宇之乙車進入巷內即無須繞過
    甲車而影響其行車動線並與丙車碰撞。
　⒌綜合上開證據所示，本案應係被告在妨礙其他人車通行處所
    停車後，影響往來駕駛之視線及車輛通行路線，故張○宇騎
    乘乙車行經該路段時，無法即時看清對向來車狀況並需左繞
    偏離原本行車動線，且張○宇亦未注意車前情況下，方在事
    故地點撞擊告訴人之丙車。另本件交通事故經送請交通部公
    路總局臺中區監理所南投縣區車輛行車事故鑑定會鑑定及交
    通部公路總局車輛行車事故鑑定覆議會覆議，鑑定及覆議結
    果均同本院見解，認定張○宇無照駕駛普通重型機車，行經
    未劃分向標線路段，往左繞越占用車道違停之車輛，未注意
    對向來車，為肇事主因；被告之甲車佔用部分車道停車，影
    響車輛通行，為肇事次因，此有交通部公路總局臺中監理所
    110 年9 月8 日投鑑字第1100217377號函暨所附之鑑定意見
    書、交通部公路總局111年2月16日路覆字第1110000073號函
    暨所附之覆議意見書各1 份在卷可佐（見偵卷第17頁至20頁
    ，本院卷第第65頁至70頁）。又雖被告辯稱告訴人未注意道
    路前方之反光鏡，亦有過失云云，惟依上開道路交通事故現
    場圖所示，告訴人於案發時已靠道路右側行駛，並無任何違
    規行駛之情，本案之肇事原因應係被告未依規定停車及張○
    宇未注意車前狀況所致，已如前述，故被告所辯，顯係卸責
    之詞，不足採信。　　
  ⒍按「汽車停車時，應依下列規定：顯有妨礙其他人、車通行
    處所，不得停車。」，道路交通安全規則第112 條第1 項第
    9 款定有明文。被告領有普通小型車駕駛執照，對於上開規
    則應無不知之理，其於上開時、地駕駛車輛，理應注意上開
    道路交通安全規則，而依卷附道路交通事故調查報告表所示
    ，肇事當時天候為晴，光線為日間自然光，道路型態為直路
    ，路口無號誌，路面鋪設柏油、乾燥，無缺陷、無障礙物，
    視距良好，且依被告之智識、能力，又無不能注意之情事，
    竟疏未注意將車輛停放在八德路28巷口並佔用部分道路，影
    響往來車輛動線，導致事故發生，其上開駕駛行為具有過失
    甚明。又告訴人因本件車禍受有前揭傷害已如前述，是被告
    之過失行為與告訴人所受之傷害間，具相當之因果關係。本
    件事證明確，被告過失傷害犯行堪以認定，自應依法論科。
三、論罪科刑：
  ㈠核被告所為，係犯刑法第284 條前段之過失傷害罪。
  ㈡爰審酌被告駕車之過失程度，及告訴人所受之傷害傷勢，且
    被告因賠償金額迄今尚未與告訴人達成和解或調解，賠償其
    所受之損害，兼衡被告高職畢業之智識程度，目前擔任粗工
    ，家庭經濟為勉持，與太太及一未成年子女同住之生活狀況
    ，量處如主文所示之刑，並諭知易科罰金之折算標準。
據上論斷，應依刑事訴訟法第299 條第1 項前段，判決如主文。
本案經檢察官石光哲提起公訴，檢察官劉景仁到庭執行職務。
中　　華　　民　　國　　111 　年　　4 　　月　　6 　　日
　　　　　　　　　        臺灣南投地方法院刑事第二庭    
　　　　　　　　　            法　官　羅子俞
以上正本證明與原本無異。 
如不服本判決應於判決送達後20日內向本院提出上訴狀，（均須
按他造當事人之數附繕本）「切勿逕送上級法院」。
告訴人或被害人如對於本判決不服者，應具備理由請求檢察官上
訴，其上訴期間之計算係以檢察官收受判決正本之日期為準。
                              書記官  吳瓊英
中　　華　　民　　國　　111 　年　　4 　　月　　6 　　日
附錄本案論罪科刑法條：
中華民國刑法第284條
因過失傷害人者，處1年以下有期徒刑、拘役或10萬元以下罰金
；致重傷者，處3年以下有期徒刑、拘役或30萬元以下罰金。